【裁判字號】    92,上易,13
【裁判日期】    920129
【裁判案由】    竊盜
【裁判全文】
臺灣高等法院刑事判決                              九十二年度上易字第一三號
    上  訴  人
    即  被  告  甲○○  男  四.
右上訴人，因竊盜案件，不服臺灣桃園地方法院，九十一年度易字第一０七一號，中
華民國九十一年八月九日第一審判決（起訴案號：臺灣桃園地方法院檢察署九十一
年度偵字第七八五四號）提起上訴，本院判決如左：
    主      文
上訴駁回。
    事實及理由
一、本案經本院審理結果，認原審以被告甲○○於民國九十一年四月二十一日下午三
    時許，偕妻前往桃園縣市○○路三六九號「特易購賣場」購物，在該賣場之化粧
    品區，被告之妻挑選每條售價新台幣二百七十五元之口紅二條後，將該二條口紅
    交由被告拿著，被告竟意圖為自己不法之所有，佯在女裝部挑一條牛仔褲走進試
    衣間內將該二條口紅塞進所穿著之長褲左右口袋，竊取該二條口紅後，旋即步出
    試衣間，而於偕妻走至結帳收銀機結付在該賣場所購買之商品帳款時，亦未取出
    一併結帳，此情經該賣場偵防員乙○全程目睹，經通知安檢人員邱基隆在該賣場
    之地下二樓手扶梯處攔下被告，並在被告所穿著之褲子左右口袋各取出未結帳之
    口紅一條等情，而以被告所為，係犯刑法第三百二十條第一項之竊盜罪，判處被
    告甲○○竊盜，處罰金四千五百元，如易服勞役以佰元折算壹日，經核認事用
    法，並無違誤，而依被告之犯罪情節，量刑亦屬允當，應予維持，並引用後附第
    一審判決書所載之事實、理由及證據。
二、訊據上訴人即被告甲○○供承有於右揭時地將其妻所挑選之口紅二條放進其所穿
    之長褲口袋內，而於該賣場結帳收銀機結付在該賣場所購買之商品時未取出結帳
    之事實，惟其上訴意旨否認有欲竊取該二條口紅之犯意，辯稱因口紅太小無法放
    在推車上，伊才將口紅放在口袋內，結帳時因忙於照顧小孩，一時疏忽而忘記拿
    出結帳，伊並無要偷該口紅之意思云云，然查右揭犯罪事實，業據目擊全程之右
    開賣場偵防員乙○於偵查中、原審法院審理時及本院審理時證述綦詳，證人乙○
    並證稱整個過程中小孩是坐在購物推車上，連著包裝之口紅放在購物推車上不會
    掉下來等語，且查該賣場購物推車之設計，當必參酌該賣場所販售物品之屬性而
    為，又豈有任令置放於購物推車上之賣場物品掉落地上之理，被告將尚未結帳之
    口紅隨意放於其褲子口袋內已有不當，而口紅有相當之體積（參見偵查卷第八頁
    ），置放在穿著之褲子口袋中必使之鼓脹滿盈，且輕觸可感，證人邱基隆於偵查
    時證稱在地下二樓的手扶梯口，伊攔下被告，問他是否有東西未結帳，被告先從
    褲袋拿出一條口紅，伊問是否尚有一條，被告才從另一邊拿出另一條云云，被告
    並無顯示一時遺忘之情狀，又豈能以一時忘記為詞，而解免其意圖竊取該二條口
    紅之刑責，是被告上訴意旨猶執陳詞否認有竊取上揭口紅二條之犯行，尚難認有
    理由，應予駁回。
據上論結，應依刑事訴訟法第三百六十八條、第三百七十三條，判決如主文。
本案經檢察官施慶堂到庭執行職務。
中    華    民    國    九十二    年       一       月      二十九      日
                              臺灣高等法院刑事第三庭
                                  審判長法  官  張  連  財
                                        法  官  林  明  俊
                                        法  官  張  傳  栗
右正本證明與原本無異。
不得上訴。
                                        書記官  秦  慧  榮
中 華    民    國    九十二    年       一       月       三十       日
附錄：本案論罪科刑法條全文
刑法第三百二十條第一項：
意圖為自己或第三人不法之所有，而竊取他人之動產者，為竊盜罪，處五年以下有期
徒刑、拘役或五百元以下罰金。


司法院資訊處製作；財團法人民間司法改革基金會備份。
